臺灣士林地方法院民事裁定　93年度再易字第14號
抗　告　人
即再審原告　甲○○
相　對　人
即再審被告　台北市第五信用合作社
法定代理人　乙○○
上列當事人間再審之訴事件，抗告人對於民國94年4 月26日本院
93年度再易字第14號裁定提起抗告，本院裁定如下：
    主      文
抗告駁回。
抗告訴訟費用由抗告人負擔。
    理      由
一、按對於簡易訴訟程序之第二審裁判，其上訴利益逾第466 條
    所定之額數者，當事人僅得以其適用法規顯有錯誤為理由，
    逕向最高法院提起上訴或抗告。又前述上訴或抗告，須經原
    裁判法院之許可；前項許可，以訴訟事件所涉及之法律見解
    具有原則上之重要性者為限，民事訴訟法第436 條之2 第1
    項、第436 條之3 第1 項、第2 項分別定有明文。又再審之
    訴訟程序，準用關於各該審級訴訟程序之規定，同法第505
    條亦有明文規定。查本院93年度簡上字第22號確定判決所適
    用之程序為簡易訴訟程序，則本件就該確定判決所為之再審
    之訴，參照前揭法條意旨，自應適用簡易訴訟程序之相關規
    定，先予敘明。
二、本件抗告意旨略以：抗告人主張其知悉再審理由之時間係在
    收受前開確定判決之後，並已指明係經訴外人「林孝文」告
    知，始知有再審事由存在，原裁定法院未予審酌，亦未通知
    林孝文到庭陳述意見，即逕以抗告人提起再審之訴已逾30日
    之不變期間，裁定駁回抗告人再審之訴，顯然違反最高法院
    30 年 抗字第443 號判例意旨，為此提起抗告等語。（抗告
    人94 年5月20日抗告狀原載有本件抗告人係就最高法院93年
    度台簡抗字第25號確定裁定聲請再審，詎原裁定竟認抗告人
    係就台灣士林地方法院92年度簡上字第22號確定判決提起再
    審之訴，顯屬訴外裁判，其適用法規顯有錯誤等語，惟業於
    94年5 月26日具狀將上開記載更正刪除。）
三、抗告人雖執上情指摘原裁定有適用法規顯有錯誤之情事云云
    ，惟依首揭法條規定，尚須該訴訟事件之法律見解具有原則
    上之重要性，始得許可其抗告，而所謂「原則上之重要性」
    ，係指該訴訟事件所涉及之法律問題意義重大，而有加以闡
    釋之必要者而言，亦即必須裁判適用法規顯有錯誤，違背法
    律之精神，依一般社會觀念，認為已影響於實質之公平者，
    始為相當，而核諸本件訴訟事件所涉及之法律問題，僅屬個
    案就當事人是否遵守再審期間之判斷問題，並無加以闡釋之
    必要，顯不具原則上之重要性，抗告人以上開事由提起抗告
    ，揆諸首揭法條意旨，自不應許可，爰依法駁回其抗告。
四、依民事訴訟法第436 條之3 第3 項、第95條、第78條，裁定
    如主文。
中　　華　　民　　國　　94　　年　　5 　　月　　31　　日
                  民事第二庭  審判長法  官  陳介源
                                    法  官  王怡雯
                                    法　官  馬傲霜
以上正本證明與原本無異。
如對本裁定抗告應於送達後10日內向本院提出抗告狀。
中　　華　　民　　國　　94　　年　　6 　　月　　2 　　日
                                    書記官　林豐圃
